臺灣新竹地方法院刑事裁定
110年度單聲沒字第87號
聲  請  人  臺灣新竹地方檢察署檢察官
被      告  呂郁宣


上列聲請人聲請單獨宣告沒收案件（110年度聲沒字第140號，偵
查案號：110年度毒偵緝字第76號、110年度毒偵字第1022號），
本院裁定如下：
    主  文
扣案之第二級毒品甲基安非他命參包（含包裝袋參只，送驗淨重
各為零點肆貳壹公克、零點零壹伍公克、零點壹零參公克，驗餘
淨重各為零點肆壹柒公克、零點零壹肆公克、零點壹零零公克）
均沒收銷燬；扣案之甲基安非他命殘渣袋壹包沒收。
其餘聲請駁回。
    理  由
一、聲請意旨略以：（一）新竹縣政府警察局橫山分局於民國10
    9年8月17日18時15分許，在新竹縣○○鄉○○路0段00號之處所
    ，查獲被告呂郁宣涉犯施用第二級及持有第二級毒品案件（
    參見臺灣新竹地方檢察署，下稱新竹地檢署，109年度毒偵
    字第1627號卷宗；聲請書誤載為110年度毒偵緝字第76號卷
    宗，應予更正）；（二)新竹縣政府警察局竹東分局於110年
    5月2日18時15分許，在被告位於新竹縣○○鄉○○村0鄰○○00號
    住處内，查獲被告涉犯施用第二級及持有第二級毒品案件（
    參見新竹地檢署110年度毒偵字第1022號卷宗），業經新竹
    地檢署檢察官以110年度毒偵緝字第76號及110年度毒偵字第
    1022號為不起訴處分確定，有該處分書在卷足稽。惟查扣案
    之（一）第二級毒品甲基安非他命1包（毛重0.69公克，參
    見新竹地檢署109年度毒偵字第1627號卷宗；聲請書誤載為1
    10年度毒偵緝字第76號卷宗，應予更正）、（二）第二級毒
    品甲基安非他命2包（毛重0.15公克、0.22公克，參見新竹
    地檢署110年度毒偵字第1022號卷宗）係違禁物；扣案之（
    一）殘渣袋1包（參見新竹地檢署109年度毒偵字第1627號卷
    宗；聲請書誤載為110年度毒偵緝字第76號卷宗，應予更正
    ）、（二)玻璃球吸食器1組（參見新竹地檢署110年度毒偵
    字第1022號卷宗）等物，均為被告所有且供犯罪所用之物，
    請依毒品危害防制條例第18條第1項前段、刑法第40條第2、
    3項及第38條第2項規定聲請單獨宣告沒收銷燬等語。
二、按查獲之第一、二級毒品，不問屬於犯罪行為人與否，均沒
    收銷燬之；又甲基安非他命係管制之第二級毒品，為違禁物
    ，不得非法持有，毒品危害防制條例第18條第1項前段及同
    條例第2條第2項第2款定有明文。復按違禁物得單獨宣告沒
    收，刑法第40條第2項亦有明文。
三、又按供犯罪所用、犯罪預備之物或犯罪所生之物，屬於犯罪
    行為人者，得沒收之；第38條第2項之物，因事實上或法律
    上原因未能追訴犯罪行為人之犯罪或判決有罪者，得單獨宣
    告沒收，刑法第38條第2項前段、第40條第3項亦分別定有明
    文。　　
四、經查： 
  ㈠被告確因施用第二級毒品案件，經本院以109年度毒聲字第17
    1號裁定令入勒戒處所觀察、勒戒後，認無繼續施用毒品之
    傾向，經新竹地檢署檢察官以110年度毒偵緝字第76號、110
    年度毒偵字第1022號為不起訴處分確定等情，有上開裁定、
    不起訴處分書及臺灣高等法院被告前案紀錄表各1份在卷足
    稽。
  ㈡本件⒈扣案之白色結晶1包，經台灣尖端先進生技醫藥股份有
    限公司毒品原物鑑定實驗室鑑定結果，確含有第二級毒品甲
    基安非他命成分（送驗淨重0.421公克，驗餘淨重0.417公克
    ；又扣押物品清單誤載為「安非他命」，應予更正），此有
    該實驗室於109年8月28日出具之毒品證物鑑定分析報告1紙
    （實驗室分析編號：DAA1504號；見毒偵1627卷第68頁）在
    卷可佐；⒉扣案之白色透明結晶2包，經台灣尖端先進生技醫
    藥股份有限公司毒物原物鑑定實驗室鑑定結果，均確含有第
    二級毒品甲基安非他命成分（送驗淨重各為0.015公克、0.1
    03公克，驗餘淨重各為0.014公克、0.100公克；又扣押物品
    清單均誤載為「安非他命」，應予更正），此有該公司於11
    0年6月11日出具之毒品證物鑑定分析報告2紙（實驗室分析
    編號：DAA5917號、DAA5918號；見毒偵1022卷第79頁至第80
    頁）在卷可佐。是以，足認上開扣案物均係毒品危害防制條
    例第2條第2項第2款管制之第二級毒品，為違禁物；另本件
    扣案之甲基安非他命殘渣袋1包（保管字號：109年度保字第
    1318號，扣押物品清單見毒偵1627卷第71頁；又扣押物品清
    單誤載為「安非他命殘渣袋」，應予更正），係被告所有供
    犯罪所用之物，業據被告供述在卷（見毒偵1627卷第13頁）
    。揆諸前揭說明，應認本件上開部分之聲請並無不合，應予
    准許。又盛裝前開毒品之包裝袋3只，仍會殘留微量毒品而
    無法完全析離，是就該等包裝袋應整體視為毒品，均併予諭
    知沒收銷燬之；至於鑑驗耗損之毒品部分，因已滅失，自無
    庸併予宣告沒收銷燬。
  ㈢至扣案之玻璃球吸食器1個（保管字號：110年度保字第762號
    ，扣押物品清單見毒偵1022卷第65頁），雖係被告所有供施
    用毒品所用之物，然該玻璃球吸食器1個，業經新竹地檢署
    檢察官以110年12月16日竹檢永敦字第5230號扣押（沒收）
    物品處分命令予以廢棄（見毒偵1022卷第83頁）而不存在，
    即無再聲請本院宣告沒收之必要，此部分之聲請應予駁回。
五、依刑事訴訟法第455條之36第1項、第2項，毒品危害防制條
    例第18條第1項前段，刑法第11條、第38條第2項前段、第40
    條第2項、第3項，裁定如主文。　
中　　華　　民　　國　　110 　年　　12　　月　　22　　日
                  刑事第四庭    法  官  郭哲宏
以上正本證明與原本無異。
如不服本裁定，應於裁定送達後5日內向本院提出抗告狀。
中　　華　　民　　國　　110 　年　　12　　月　　22　　日
                                書記官  戴筑芸